【裁判字號】    90,易,252
【裁判日期】    900910
【裁判案由】    侵占
【裁判全文】
臺灣臺東地方法院刑事判決                            九十年度易字第二五二號
    公  訴  人  臺灣臺東地方法院檢察署檢察官
    被      告  戊○○
右列被告因侵占案件，經檢察官提起公訴（九十年度偵字第八五三號），本院判決如
左：
    主  文
戊○○意圖為自己不法之所有，而侵占自己持有他人之物，處拘役伍拾日，如易科罰
金，以參佰元折算壹日。
    事  實
一、戊○○於民國八十七年至八十九年間陸續借貸新臺幣二十萬元予丁○○○，因丁○○○無力清償借款，雙方乃於八十九年三月二十九日約定，由丁○○○將其女
    陳新亞位於臺東縣臺東市○○路五三○號六樓之三及六樓之四共二戶套房交由戊○○出租予第三人並收取租金，以清償丁○○○所積欠之債務。戊○○於九十年
    二月間將臺東縣臺東市○○路五三○號六樓之三出租予乙○○及張立玉，因乙○○及張立玉表示自有電視，無需使用套房內所附聲寶牌二十吋彩色電視機，戊○○竟意圖為自己不法之所有，將上開套房內所附聲寶牌二十吋彩色電視機搬到自
    己住處據為己有，侵占其所持有而屬丁○○○所有之物。
二、案經被害人丁○○○告訴臺灣臺東地方法院檢察署檢察官偵查起訴。
    理  由
一、訊據被告戊○○固坦承有將右開電視機搬到自己住處，惟矢口否認有何侵占犯行
    ，辯稱該電視機損壞，伊原本要送修，但修理費太貴，本來欲將該電視機搬回臺
    東縣臺東市○○路五三○號六樓之三房內，但告訴人丁○○○將該處租給現住之
    房客（即甲○○），而現住之房客不讓伊進屋，所以沒辦法將該電視機搬回，便
    放在伊家中云云。然查：被告右揭侵占告訴人丁○○○所有上開電視機之犯行，
    業據告訴人指訴綦詳，並經證人乙○○、張立玉及甲○○結證屬實。復查，上開
    電視機若真有損壞，理應由被告先通知告訴人再行處理，然被告卻自作主張送修
    ，送修不成亦未告知告訴人，而又將上開電視機搬到自己住處，顯然被告有將上
    開電視機侵占入己之意思。再證人乙○○、丙○○偵查中及審理時並明確證稱上
    開電視機被告說是伊所有便搬走，未曾說因上開電視機損壞須修復等語，而證人
    即目前居住在臺東縣臺東市○○路五三○號六樓之三住處之房客甲○○偵查中更
    明確證述「（問？你在現住處時，有無人載電視要去放在你的現住處）是有一位
    女子來我住處說房子是他的，並問我為何住在裡面）」、「（問？該名女子有無
    說到關於電視之事）沒有」、審理時並證述「被告未曾告訴我要將電視機搬回來
    承租的房子」，可認被告供稱因上開電視機損壞而搬走，又欲將上開電視機搬回
    原處遭房客拒絕之情，與事實不符。被告所辯情節，顯係推卸責任之詞，不足採
    信，事證明確，被告犯行堪足認定。
二、核被告戊○○所為，係犯刑法第三百三十五條第一項之侵占罪。爰審酌被告之品
    行、犯罪動機、目的、手段、所生之危害及犯罪後不坦承犯行之態度等一切情狀
    ，量處如主文所示之刑，並諭知易科罰金之折算標準，以示懲儆。
據上論斷，應依刑事訴訟法第二百九十九條第一項前段、刑法第三百三十五條第一項
、第四十一條第一項前段、罰金罰鍰提高標準條例第一條前段、第二條，判決如主文
。
本案經檢察官江文君到庭執行職務。
中      華      民      國      九十      年      九      月      十    日
                                  臺灣臺東地方法院刑事庭
                                          法  官  范智達
右正本證明與原本無異。
如不服本判決，應於判決送達後十日內向本院提出上訴狀。（須附繕本）
「切勿逕送上級法院」
                                          書記官  賴淑芬
中      華      民      國      九十      年      九      月      十二  日
附錄本案論罪科刑法條全文：
刑法第三百三十五條
意圖為自己或第三人不法之所有，而侵占自己持有他人之物者，處五年以下有期徒刑
、拘役或科或併科一千元以下罰金。
前項之未遂犯罰之。


司法院資訊處製作；財團法人民間司法改革基金會備份。
